【裁判字號】    95,台上,2142
【裁判日期】    950420
【裁判案由】    常業竊盜
【裁判全文】
最高法院刑事判決            九十五年度台上字第二一四二號
    上  訴  人  甲○○
                        埔子6.
上列上訴人因常業竊盜案件，不服台灣高等法院中華民國九十四
年十二月三十日第二審判決（九十四年度上訴字第三五五三號，
起訴案號：台灣新竹地方法院檢察署九十三年度偵字第一四六０
號），提起上訴，本院判決如下：
    主  文
上訴駁回。
    理  由
按刑事訴訟法第三百七十七條規定，上訴於第三審法院，非以判
決違背法令為理由，不得為之。是提起第三審上訴，應以原判決
違背法令為理由，係屬法定要件。如果上訴理由狀並未依據卷內
訴訟資料，具體指摘原判決不適用何種法則或如何適用不當，或
所指摘原判決違法情事，顯與法律規定得為第三審上訴理由之違
法情形，不相適合時，均應認其上訴為違背法律上之程式，予以
駁回。本件原判決維持第一審論處上訴人甲○○常業竊盜罪刑之
判決，駁回其在第二審之上訴。已詳敘認定犯罪事實之依據及憑
以認定之理由，並對上訴人否認犯罪之辯詞，如何不足採，均已
依據卷內資料予以指駁及說明，從形式上觀察，原判決並無任何
違背法令之處。原判決依憑上訴人於一審之自承，核與共犯許進
文供述情節相符，被害人乙○○等人於警詢之證述，復說明被害
人乙○○等人於警詢之證述符合刑事訴訟法第一百五十九條之五
之情形，具有證據能力，並有內政部警政署刑事警察局鑑驗書一
份、贓證物品認領保管收據七紙、警方拍攝之案發現場及遭竊物
品照片共八張等附卷可稽，及其他調查證據取捨之結果（見原判
決理由一至七），認定上訴人確有本件常業竊盜犯行，摒棄不採
上訴人所為之辯詞，所為證據之取捨及證明力之判斷均合證據法
則。上訴意旨謂伊有其他謀生能力，應不構成常業竊盜，且前案
確定竊盜案件之犯罪時間與本件時間相近，應屬同一案件，原判
決遽與前案為相異認定，有理由矛盾之違誤等語，惟查刑法上所
謂常業犯，指反覆以同種類行為為目的之社會活動職業性犯罪而
言，至於犯罪所得之多寡，是否恃此犯罪為唯一之謀生職業，則
非所問；且常業犯，只須有賴某種犯罪為業之意思，而有事實上
之表現為已足，不以犯罪時間之長短為認定之標準。上訴人多次
竊盜，顯有反覆實施同種類竊盜之犯罪行為，並賴以為業，其行
為自構成常業竊盜。其餘所辯係就原判決理由七已詳為論斷與說
明之事項，再為事實上之爭執，殊非適法之第三審上訴理由。又
刑事訴訟法第三百七十九條第十款所謂應於審判期日調查之證據
，必須該證據確與待證事實有重要關係，就其案情委有調查之必
要者而言。本件事證已臻明確，原審未就上訴人是否有台灣中小
企業銀行之帳戶、是否有其他職業及共犯內部間係如何分擔等情
為無益之調查，自不得指為調查未盡。其餘上訴意旨徒憑己意，
對原審採證認事職權之適法行使，任意指摘，顯與法定上訴第三
審之形式要件不符，其上訴違背法律上之程式，應予駁回。又裁
判上一罪案件之一部分，得提起第三審上訴者，其不得上訴第三
審部分，依審判不可分原則，第三審法院亦應併予審判，但以得
上訴部分其上訴合法為前提。本件得上訴之常業竊盜部分，其上
訴為不合法，本院由程序上予以駁回，對於恐嚇取財部分自無從
適用審判不可分原則，併為實體上審判，此部分既屬刑事訴訟法
第三百七十六條第六款之案件，為不得上訴第三審之案件，其上
訴不合法，應併駁回。
據上論結，應依刑事訴訟法第三百九十五條前段，判決如主文。
中    華    民    國  九十五  年    四    月   二十   日
                      最高法院刑事第三庭
                          審判長法官  謝  家  鶴
                                法官  花  滿  堂
                                法官  陳  世  淙
                                法官  洪  佳  濱
                                法官  黃  一  鑫
      本件正本證明與原本無異
                                      書  記  官
中    華    民    國  九十五  年    五    月    三    日
                                                      J


司法院資訊處製作；財團法人民間司法改革基金會備份。
